【裁判字號】    95,交聲,86
【裁判日期】    950630
【裁判案由】    違反道路交通管理處罰條例聲明異議
【裁判全文】
臺灣花蓮地方法院交通事件裁定          95年度交聲字第86號
原處分機關  交通部公路總局臺北區監理所花蓮監理站
異  議  人  甲○○
上列受處分人因違反道路交通管理處罰條例案件，對於交通部公
路總局台北區監理所花蓮監理站中華民國95年6月8日花監違字第
裁44-Z00000000號違反道路交通管理事件之裁決聲明異議，本院
裁定如下：
    主  文
異議駁回。
    理  由
一、按汽車行駛於高速公路或設站管制之道路，不遵守管制之規
    定者，處汽車駕駛人新台幣3000元以上6000元以下罰鍰，道
    路交通管理處罰條例第33條第1 項定有明文；又汽車駕駛人
    有同條例第33條情形者，除依原條款處罰鍰外，並記違規點
    數1點，同條例第63條第1項第1款亦定有明文。
二、原處分意旨略以：本件異議人即受處分人甲○○駕駛車牌號
    碼U6-6341號自用一般小客車，於民國95年4 月26日5時10分
    許，行經國道五號北上9.2 公里處，超速行駛，乃依前揭道
    路交通管理處罰條例第33條第1項、第63條第1項之規定，裁
    處罰鍰新台幣3000元及記違規點數1點。
三、本件聲明異議意旨略以：異議人遭舉發地點為北向彭山隧道
    出口處（即北向9公里200公尺處）距離「前有測速照相」之
    告示牌有3800多公尺遠（彭山隧道長度為3800公尺），交警
    單位欲以測速雷達舉發超速，應於前方明示「前有測速照相
    」之告示牌，其目的在提醒、防止駕駛人因超速肇事，並不
    在於增加罰鍰收入，交警單位在距離告示牌3800多公尺遠之
    處舉發超速，顯然有意造成駕駛人鬆懈、忽視車速，故意設
    陷增加罰鍰收入，為此不服原處分而聲明異議云云。
四、經查，異議人對於其有上開超速駕駛之行為並不爭執，僅以
    前詞置辯。惟舉發單位雖為提醒汽車駕駛人應遵守速限、勿
    超速駕駛，多於固定之測速照相儀器前設有「前有測速照相
    」之告示牌或於路面標有警告字語，然汽車駕駛人本應依速
    限駕駛，法並無明文警方在舉發超速情形，應於前方架設警
    告標示，是異議人上開抗辯，於法無據。是原處分機關援引
    道路交通管理處罰條例第33條第1項、第63條第1項之規定，
    處以新台幣3000元罰鍰及記違規點數1 點，並無不當，本件
    異議無理由，應予駁回。
據上論斷，應依道路交通案件處理辦法第19條，裁定如主文。
中    華    民    國    95    年    6     月    30    日
                        臺灣花蓮地方法院交通法庭
                                  法  官  李世華
上列正本證明與原本無異。
如對本裁定不服，應於送達後5 日內，向本院提出抗告狀（應抄
附繕本）
                                  書記官  李閔華
中    華    民    國    95    年    7     月    3     日


司法院資訊處製作；財團法人民間司法改革基金會備份。
